臺灣板橋地方法院刑事判決　　　　　　　　　　　　　九十一年度易字第二五四號
　　公　訴　人　臺灣板橋地方法院檢察署檢察官
　　被　　　告　己○○
　　　　　　　　甲○○
右列被告等因竊盜案件，經檢察官提起公訴（九十年度偵字第一七五七一號、第一七
九二二號及第一九五四九號），本院判決如左：
    主  文
己○○共同連續攜帶兇器竊盜，處有期徒刑拾月。扣案螺絲起子壹支，沒收。
甲○○共同連續攜帶兇器竊盜，處有期徒刑柒月。緩刑年。扣案螺絲起子壹支，沒
收。
    事  實
一、己○○基於意圖為自己不法所有之概括犯意，自民國（下同）九十年八月中旬之
    某日起至同年十月二十日晚間十一時三十分許止，在如附表所示之臺北縣新莊市
    ○○路四六八之一號輔大加油站內等處，以磚塊打破車窗玻璃（毀損部分均未據
    告訴），或與甲○○二人基於上揭不法意圖之犯意聯絡，由己○○攜帶其所有客
    觀上可供兇器使用之螺絲起子，並以磚塊打破車窗玻璃，甲○○則在旁把風之方
    式，以如附表所示之方法，竊取庚○○等人所有之無線電使用執照及無線電等財
    物（犯罪時間、地點、被害人及所竊得財物，均詳如附表所示）。嗣於九十年十
    月十四日下午四時五十分許，經警先在臺北縣板橋市○○路與區運路口，循線查
    獲己○○與甲○○二人，並扣得己○○所有之螺絲起子乙支，以及變賣如附表編
    號三竊得之車內音響後所得之三千元。又於同年月二十日晚間十一時三十分許，
    經警在臺北縣土城市○○路○段與千歲街口查獲己○○與甲○○二人，並扣得己○○所有之螺絲起子乙支。再於同年十一月十七日下午五時三十分許，為警在臺
    北縣土城市○○路○段十四巷二弄八號五樓居處查獲己○○。
二、案經臺北縣警察局板橋分局、土城分局暨臺北市政府警察局大安分局報告臺灣板
    橋地方法院檢察署檢察官偵查起訴。
    理  由
一、訊據被告己○○於偵審中坦承附表編號一、二所示之普通竊盜犯行不諱在卷，並
    供承單獨實施附表編號三、四所示之加重竊盜犯行，另辯稱：甲○○沒有幫伊把
    風，她不知情在旁邊等伊，伊跟她說要去上廁所云云。被告甲○○固不否認有坐
    在啟動中機車等被告己○○之事，惟矢口否認有右開被訴之犯行，辯稱：伊沒有
    幫己○○把風云云。經查右開事實，業據被害人庚○○、丁○○、戊○○及乙○○四人於警訊時指訴歷歷，及庚○○、丁○○二人立具之贓物認領保管單二紙附
    卷可稽，並有扣案被告己○○所有之螺絲起子二支及附表編號三所示變賣所得之
    三千元在卷可資佐證，足徵被告己○○自白如附表之四次竊盜犯行，與事實相符
    而堪以採據。又於九十年十月十四日中午十二時許，由被告己○○以磚塊打破車
    窗，持螺絲起子伸手進入竊取車內音響，被告甲○○則坐在車號ＬＫＮ－三五六
    號機車上等候，引擎發動而在旁把風，得手後二人騎乘機車逃逸等情，亦據證人
    丙○○於警訊時指證明確在卷（見九十年度偵字第一七五七一號偵查卷第十四頁
    背面）。本院復斟酌被告甲○○於警訊時，所供承於被告己○○為本次竊盜犯行
    時，係將機車停放在該自用小客車之處，其地點緊接，犯罪時間係照明充足之中
    午時分，被告己○○又先將車窗打破後，始探身進入竊取音響，則被告甲○○應
    可清楚見到被告己○○竊取之情形，被告甲○○於檢察官偵查中亦供認曾叫被告
    己○○不要拿音響，但他既然拿了就算了，且於得手後，旋即與被告己○○共同
    前往銷贓等語（見同一偵查卷第三二頁背面），堪認被告甲○○確實有在場把風
    之行為。被告己○○於警訊時另供承與被告甲○○共同竊取如附表編號四所示之
    螢光棒等情屬實（見九十年度偵字第一七九二二號偵查卷第四頁背面），被告己○○既為被告甲○○之男友，衡情應無捏詞誣陷被告甲○○之理，其上開於警訊
    中之供述應可採信，故被告甲○○與被告己○○就附表編號三、四所示之竊盜犯
    行間，確有犯意聯絡及行為分擔之情事，應堪以認定，被告甲○○空言否認犯行
    ，以及被告己○○於本院調查時改稱被告甲○○並未把風云云，無非係事後卸責
    及迴護之詞，均無足採。故本案事證明確，被告二人犯行堪以認定，均應予依法
    論科。
二、按螺絲起子在客觀上足以對人之生命、身體構成威脅，自屬兇器之一種，故核被
    告己○○如附表所示之行為，分別犯有如附表所示之刑法第三百二十條第一項之
    普通竊盜罪，及同法第三百二十一條第一項第三款之加重竊盜罪。被告甲○○則
    係犯同法第三百二十一條第一項第三款之加重竊盜罪。被告二人就附表編號三、
    四所示之加重竊盜犯行間，有犯意之聯絡及行為之分擔，應論以共同正犯。又被
    告己○○如附表所示之多次普通竊盜及加重竊盜犯行，及被告甲○○如附表所示
    之多次加重竊盜犯行，時間緊接，方法相同，復觸犯構成犯罪要件相同之罪名，
    顯係基於概括之犯意反覆而為，應依刑法第五十六條連續犯之規定，被告己○○
    論以情節較重之連續攜帶兇器竊盜一罪，被告甲○○論以連續攜帶兇器竊盜一罪
    ，並均加重其刑。爰審酌被告二人犯罪之動機、目的、手段、竊取之財物價值、
    竊盜次數、所生危害，與被告甲○○僅負責在場把風，其程度較下手實施之被告
    己○○為輕，以及犯罪後被告己○○尚知坦承大部分犯行，被告甲○○猶飾詞卸
    責之態度等一切情狀，各量處如主文所示之刑，以資懲儆。末查被告甲○○前未
    曾受有期徒刑以上刑之宣告，有臺灣高等法院檢察署刑案紀錄簡覆表乙份在卷可
    參，因年輕思慮欠週致罹本件刑章，經此偵審程序及科刑之教訓，當能知所警惕
    而信無再犯之虞，並斟酌其甫於九十一年三月六日產下一女，有出生證明書乙紙
    在卷可佐，該名稚女尚待被告甲○○哺育，本院認前所宣告之刑以暫不執行為適
    當，併為緩刑三年之諭知，以啟自新。扣案如附表編號三所示之螺絲起子一支，
    為被告己○○所有且供此次犯罪所用之物，業據被告己○○自承在卷，應依刑法
    第三十八條第一項第二款規定併為沒收之諭知。至於扣案之三千元，係被告二人
    變賣戊○○所有如附表編號三所示音響之所得，難認屬被告二人所有之物，另扣
    案如附表編號四所示之螺絲起子一支，雖為被告己○○所有之物，惟被告於實施
    本次竊盜犯行時並未使用等情，業據被告己○○於警訊時供明在卷，被害人乙○○亦無被告係持該支螺絲起子破壞其車窗及車門之明確指訴，本院復查無其他證
    據可資證明該螺絲起子與本次竊盜犯行有涉，故依法均不得併為沒收之諭知，公
    訴人請求宣告沒收該支螺絲起子，尚有未洽，附予敘明。
據上論斷，應刑事訴訟法第二百九十九條第一項前段，刑法第二十八條、第五十六條
、第三百二十一條第一項第三款、第七十四條第一款、第三十八條第一項第二款，判
決如主文。
本案經檢察官陳伯厚到庭執行職務
中      華      民      國      九十一    年      四      月    十七    日
                                臺灣板橋地方法院刑事第三庭
                                      法  官    陳志揚
右正本證明與原本無異。
如不服本判決，應於判決送達後十日內向本院提出上訴狀 (應附繕本) ，上訴於
臺灣高等法院。
                                      書記官    陳慶樹
中      華      民      國      九十一    年      五      月     六     日
附錄本案論罪科刑法條全文：
刑法第三百二十一條
  犯竊盜罪而有左列情形之一者，處六月以上五年以下有期徒刑：
  一、於夜間侵入住宅或有人居住之建築物、船艦，或隱匿其內而犯之者。
  二、毀越門扇、牆垣或其他安全設備而犯之者。
  三、攜帶兇器而犯之者。
  四、結夥三人以上而犯之者。
  五、乘火災、水災或其他災害之際而犯之者。
  六、在車站或埠頭而犯之者。
  前項之未遂罰之。
附表：
┌──┬────┬─────┬─────────┬──────┬────┐
│編號│時    間│地      點│被害人及竊得之財物│方        式│所犯法條│
├──┼────┼─────┼─────────┼──────┼────┤
│一  │九十年八│臺北縣新莊│庚○○所有車號ＦＧ│己○○以磚頭│刑法第三│
│    │月中旬之│市○○路四│－八一五號營業大貨│打破車窗玻璃│百二十條│
│    │某日    │六八之一號│車內之無線電使用執│後進入竊取（│第一項之│
│    │        │輔大加油站│照、行動電台執照各│毀損部分未據│普通竊盜│
│    │        │內        │乙張；提款卡、警民│告訴）      │罪      │
│    │        │          │協會證各乙張；送貨│            │        │
│    │        │        │單三本、無線電乙台│            │        │
│    │        │          │、電源轉換器乙個（│            │        │
│    │        │          │已立據領回）      │            │        │
├──┼────┼─────┼─────────┼──────┼────┤
│二  │九十年九│臺北縣中和│丁○○所有車號５Ｆ│同右（起訴書│刑法第三│
│    │月二十二│市○○路之│－二七四七號自用小│誤載持足供兇│百二十條│
│    │日晚間十│雨晴停車場│客車內之匯通銀行、│器使用之螺絲│第一項之│
│    │一時許  │內        │聯邦銀行存摺各乙本│起子一支，另│普通竊盜│
│    │        │          │；公司文件乙份、國│毀損部分亦未│罪      │
│    │        │          │際牌車用電視乙台、│據告訴）    │        │
│    │        │          │行動ＰＤＡ乙台（已│            │        │
│    │        │          │立據領回）        │            │        │
├──┼────┼─────┼─────────┼──────┼────┤
│三  │九十年十│臺北縣板橋│戊○○所有車號３Ｋ│己○○攜帶其│刑法第二│
│    │月十四日│市○○○路│－七七八二號（起訴│所有可供作兇│十八條、│
│    │中午十二│之光華商職│書誤載為ＬＫＮ－三│器使用之螺絲│第三百二│
│    │時許    │（起訴書誤│五六號）自用小客車│起子一支，並│十一條第│
│    │        │載為智光商│內之音響主機乙台（│以磚頭打破車│一項第三│
│    │        │職）前    │得手後，變賣得款三│窗玻璃後（毀│款之加重│
│    │        │          │千元）            │損部分未據告│竊盜罪  │
│    │        │          │                  │訴），以該支│        │
│    │        │          │                  │螺絲起子竊取│        │
│    │        │          │                  │，並由同有犯│        │
│    │        │          │                  │意聯絡之王姵│        │
│    │        │          │                  │菁在旁把風  │        │
├──┼────┼─────┼─────────┼──────┼────┤
│四  │九十年十│臺北縣土城│乙○○所有車號３Ｈ│己○○攜帶其│刑法第二│
│    │月二十日│市○○路一│－四八七一號自用小│所有可供作兇│十八條、│
│    │夜間十一│段海山高工│客車內之螢光棒乙支│器使用之螺絲│第三百二│
│    │時三十分│志清堂前  │                  │起子一支竊取│十一條第│
│    │許      │          │                  │，並由同有犯│一項第三│
│    │        │          │                  │意聯絡之王姵│款之加重│
│    │        │          │                  │菁在旁把風  │竊盜罪  │
└──┴────┴─────┴─────────┴──────┴────┘
